臺灣新竹地方法院交通事件裁定　　　　95年度交聲字第333 號
移
異　議　人
即受處分人　甲○○
上列受處分人因違反道路交通管理處罰條例案件，對於交通部公
路總局新竹區監理所新竹市監理站民國95年12月6 日竹監新四字
第裁51-E00000000號裁決處分聲明異議，本院裁定如下：
    主  文
異議駁回。
    理  由
一、按駕駛人駕駛汽車，應遵守道路交通標誌、標線、號誌之指
    示；汽車駕駛人，駕駛汽車不遵守道路交通標誌、標線、號
    誌之指示者，而本章各條無處罰之規定者，處新臺幣900 元
    以上1,800 元以下罰鍰，道路交通安全規則第90條前段、道
    路交通管理處罰條例第60條第2 項第3 款分別定有明文。次
    按道路交通案件處理辦法第19條規定，交通法庭認為聲明異
    議無理由者，應以裁定駁回之。
二、原處分機關交通部公路總局新竹區監理所新竹市監理站（下
    稱新竹市監理站）移送意旨略以：異議人即受處分人甲○○
    所有車牌號碼7702－ES號自用小客車，於民國95年9 月3 日
    下午1 時44分，在台一線77Ｋ為新竹市警察局交通隊掣開竹
    市警交字第E00000000 號違反道路交通管理事件通知單（下
    稱違規通知單），逕行舉發違反道路交通管理處罰條例第60
    條第2 項第3 款規定，「不遵守道路交通號誌之指示」，並
    依規定送達異議人，嗣經異議人甲○○於95年11月9 日向新
    竹市監理站陳述略以：「於95年9 月3 日…，位中華路等待
    綠燈待左轉經國路，因聞聽後方有救護車響鈴且漸愈靠近，
    …因當時外車道已有車輛停駛，所以越線開至其車之前方，
    等待綠燈才行駛，…。」，經原舉發單位查覆略以：「查本
    案…該車有持續行駛超越停止線，違規事實十分明確，舉發
    並無不當。」，新竹市監理站乃於95年12月6 日，依據道路
    交通管理處罰條例第60條第2 項第3 款之規定，以竹監新四
    字第裁51-E00000000號裁決書裁處異議人新臺幣（下同）90
    0 元罰鍰。
三、聲明異議意旨略以：受處分人於95年9 月3 日下午1 時44分
    行駛7702－ES號自小客車，從香山北上市區教課，行經中華
    路（台一線77Ｋ）處時遇上紅燈號誌，車在停駛約10秒後，
    聞聽後方有救護車，從後照鏡看其車漸漸駛近，第一時間斷
    定，無論車上是否有重大傷患，以長期居住國外的交通安全
    常識觀念，理當必須讓行，雖明知此路段會拍攝違規記錄，
    也慢速駛離左轉車道，讓救護車無需煞車就可直接行駛，本
    為一件善事，也向許多友人詢問，得知如收罰單可作申訴，
    但經裁定之後，以本案「該車有持續行駛超越紅燈停止線，
    違規事實十分明確，舉發無不當」，還是判定受處分人蓄意
    違規，受處分人是有行駛超越紅線，但受處分人卻未駛離，
    而是駛向右邊的中間車道前等待綠燈，才左轉經國路，如欲
    違規持續行駛，那相機所照出的第2 張照片，應該是受處分
    人往左轉的角度或直行的角度，而不是右轉的角度（因為沒
    有右轉的道路，右為鐵軋道），以上是受處分人可陳述的內
    容，可惜沒有證人，也沒記下其經過救護車之車號，或該路
    段有道路攝影機可查證，但請審查官詳查照片中第1 張有行
    駛往前的動作，但第2 張照片卻有煞車的記錄（後照煞車燈
    及中間的警示燈都有亮），代表受處分人有意讓出行駛車道
    ，且停在此地待綠燈才左轉，並不是之前所裁定出的審判結
    果，只希望再一次的申訴，能請審查官給予受處分人一個還
    原清白的機會，受處分人自認敢做敢當，理當罰，但受處分
    人是有原因才會違規越線，如果這樣也罰，那受處分人真覺
    沒有天理，這對發心做善事者也不公平，請明查，謝謝等語
    。
四、經查：
（一）本件異議人甲○○所有車牌號碼7702－ES號自用小客車，
      於95年9 月3 日下午1 時44分，在台一線77Ｋ處，不遵守
      道路交通號誌之指示，為警逕行舉發等事實，有違規通知
      單1 份、採證照片2 幀及新竹市警察局95年11月22日竹市
      警交字第0950045542號函附卷可稽。
（二）而異議人對於有違規通知單上所載之違規事實固不爭執，
      卻主張避讓救護車，由內車道轉向右線車道而違規被罰等
      語。惟查，(1)受處分人並未提出有任何避讓救護車通行致
      違規之有力證據，以供查證審酌，即不能對異議人有利之
      認定。(2)又異議人辯稱會往左轉經國路應該是署新或是空
      軍醫院的救護車，經本院函查國軍新竹地區醫院及行政院
      衛生署新竹醫院於95年9 月3 日下午1 時35分至45分許有
      無救護車行經新竹市○○路北上車道（即台一線77公里處
      ）左轉經國路，嗣經國軍新竹地區醫院回函稱：「本院救
      護車未於95年9 月3 日下午1 時35分至45分行經新竹市○
      ○路北上車道。」，此有國軍新竹地區醫院附設民眾診療
      服務處96年1 月23日醫察字第0960000036號函1 紙附卷可
      稽；另行政院衛生署新竹醫院回函稱：「經查本院95年9
      月3 日急診室送醫紀錄該日下午1 時56分由119 經該處送
      病患來本院就醫。」，然再經本院函查新竹市消防局於95
      年9 月3 日下午1 時35分至45分許，有無救護車行經新竹
      市○○路北上車道（即台一線77公里處）左轉經國路之出
      勤救護紀錄，嗣經新竹市消防局回函稱：「經查本局119
      救災救護指揮中心於95年9 月3 日下午1 時35分至45分許
      未曾受理本市○○路北上車道左轉經國路之緊急救護案件
      。」，此有行政院衛生署新竹醫院96年1 月25日新醫總字
      第0960000208號函、新竹市消防局96年2 月8 日局消指字
      第0960011100號函各1 紙在卷可查，是上開2 院於當日該
      時段，並無救護車行經該地之情，應堪認定。(3)又本院發
      函新竹市警察局請求提供該路段當日下午1 時42分到45分
      所有的違規照片，經新竹市警察局回函檢送當日之違規採
      證相片6 幀，並無救護車經過該地等情，有新竹市警察局
      96年1 月15日竹市警交字第0960002272號函1 紙及其所附
      之採證照片6 幀附卷可稽。另證人即新竹市警察局交通隊
      警員乙○○於本院審理時具結證述：位於中華路與經國路
      之違規地點的監視器有照相功能，沒有錄影功能，有違規
      的時候會照相，沒有違規就不會照相；有救護車違規也會
      照相，任何車輛包括警車，只要違規都會照相等語，並提
      出95年9 月3 日下午1 時40分至1 時50分新竹市○○路○
      ○路口（台一線77公里）微電腦闖紅燈及自動測高速照相
      底片1 捲以資佐證，是當日該時段，並無救護車行經該路
      段之情，應堪認定。(4)況依異議人之違規照片所顯示之情
      狀，異議人之車輛左邊的寬度應該是沒有足夠空間讓救護
      車通過，足見異議人所辯有意讓出行駛車道，以避讓救護
      車等詞顯不合理。(5)此外，本院經查亦無任何證據足資證
      明值勤員警有捏造事實違法取締之情事，則執勤警員本其
      維護交通秩序、安全職責所為之舉發，自應受到合法、正
      確之推定，受處分人空言指摘原舉發不當尚屬無據。
五、綜上所述，異議人既有前揭違規事實，原處分機關依道路交
    通管理處罰條例第60條第2 項第3 款，裁處罰鍰900 元，經
    核尚稱允當，異議人指摘原處分不當，為無理由，應予駁回
    。
六、依道路交通案件處理辦法第19條，裁定如主文。
中　　華　　民　　國　　96　　年　　4 　　月　　20　　日
                  交通法庭法　官  馮俊郎
以上正本證明與原本無異。
如不服本裁定，應於裁定送達後5 日內向本院提出抗告狀。
中　　華　　民　　國　　96　　年　　4 　　月　　20　　日
                          書記官  鄧雪怡
